Inventaris van het archief van het Directoraat-Generaal voor Economische Structuur van het Ministerie van Economische Zaken, (1964) 1992-2001
Nationaal Archief, Den Haag
- Tekeningen, diskette's, cd-rom's en videoband, 9
  - Tekening 1 van 9 behorend bij inventarisnummer 789, 3624
  - Tekening 2 van 9 behorend bij inventarisnummer 789, 3625
  - Tekening 3 van 9 behorend bij inventarisnummer 789, 3626
  - Tekening 4 van 9 behorend bij inventarisnummer 789, 3627
  - Tekening 5 van 9 behorend bij inventarisnummer 789, 3628
  - Tekening 6 van 9 behorend bij inventarisnummer 789, 3629
  - Tekening 7 van 9 behorend bij inventarisnummer 789, 3630
  - Tekening 8 van 9 behorend bij inventarisnummer 789, 3631
  - Tekening 9 van 9 behorend bij inventarisnummer 789, 3632
  - Tekening 1 van 4 behorend bij inventarisnummer 1387, 3633
  - Tekening 2 van 4 behorend bij inventarisnummer 1387, 3634
  - Tekening 3 van 4 behorend bij inventarisnummer 1387, 3635
  - Tekening 4 van 4 behorend bij inventarisnummer 1387, 3636
  - Tekening 1 van 7 behorend bij inventarisnummer 1417, 3637
  - Tekening 2 van 7 behorend bij inventarisnummer 1417, 3638
  - Tekening 3 van 7 behorend bij inventarisnummer 1417, 3639
  - Tekening 4 van 7 behorend bij inventarisnummer 1417, 3640
  - Tekening 5 van 7 behorend bij inventarisnummer 1417, 3641
  - Tekening 6 van 7 behorend bij inventarisnummer 1417, 3642
  - Tekening 7 van 7 behorend bij inventarisnummer 1417, 3643
  - Tekening behorend bij inventarisnummer 1494, 3644
  - Tekening behorend bij inventarisnummer 1345, 3645
  - Tekening 1 van 2 behorend bij inventarisnummer 1346, 3646
  - Tekening 2 van 2 behorend bij inventarisnummer 1346, 3647
  - Tekening 1 van 2 behorend bij inventarisnummer 1459, 3648
  - Tekening 2 van 2 behorend bij inventarisnummer 1459, 3649
  - Tekening 1 van 6 behorend bij inventarisnummer 790, 3650
  - Tekening 2 van 6 behorend bij inventarisnummer 790, 3651
  - Tekening 3 van 6 behorend bij inventarisnummer 790, 3652
  - Tekening 4 van 6 behorend bij inventarisnummer 790, 3653
  - Tekening 5 van 6 behorend bij inventarisnummer 790, 3654
  - Tekening 6 van 6 behorend bij inventarisnummer 790, 3655
  - Tekening behorend bij inventarisnummer 1182, 3656
  - Tekening behorend bij inventarisnummer 1340, 3657
  - Diskette 1 van 2 behorend bij inventarisnummer 1118, 3658
  - Diskette 2 van 2 behorend bij inventarisnummer 1118, 3659
  - Diskette 1 van 3 behorend bij inventarisnummer 2869, 3660
  - Diskette 2 van 3 behorend bij inventarisnummer 2869, 3661
  - Diskette 3 van 3 behorend bij inventarisnummer 2869, 3662
  - Diskette behorend bij inventarisnummer 173, 3663
  - Diskette 1 van 2 behorend bij inventarisnummer 1582, 3664
  - Diskette 2 van 2 behorend bij inventarisnummer 1582, 3665
  - Diskette behorend bij inventarisnummer 2947, 3666
  - Diskette behorend bij inventarisnummer 2418, 3667
  - Diskette behorend bij inventarisnummer 1063, 3668
  - Videoband behorend bij inventarisnummer 3163, 3669
  - Cd-rom behorend bij inventarisnummer 2276, 3670
  - Cd-rom behorend bij inventarisnummer 872, 3671
  - Diskette behorend bij inventarisnummer 2444, 3672